【裁判字號】    89,家上易,1
【裁判日期】    901016
【裁判案由】    回復繼承權等
【裁判全文】
臺灣高等法院臺中分院民事判決      八十九年度家上易字第一號
      上  訴  人    甲○○
      複  代理人    葉玉蘭
      被上訴人      乙○○
      被上訴人      丙○○
右當事人間請求回復繼承權等事件，上訴人對於中華民國八十八年十月十八日臺灣彰
化地方法院八十八年度家訴字第八號第一審判決提起上訴，本院判決如左：
    主    文
上訴駁回。
第二審訴訟費用由上訴人負擔。
    事實及理由
甲、程序方面：
一、原審被告賴蔡蘭於訴訟程序進行中死亡，由其繼承人即被上訴人乙○○、丙○
    ○承受其訴訟，合先敘明。
二、按訴狀送達後，原告不得將原訴變更或追加他訴，但經被告同意或不甚礙被告之
    防禦及訴訟之終結者，不在此限。被告於訴之變更或追加無異議，而為本案之言
    詞辯論者，視為同意變更或追加，民事訴訟法第二百五十五條第一項定有明文。
    而同法第二百五十六條第二款復規定，前條規定於擴張或減縮應受判決事項之聲
    明行為無礙。本件上訴人於原審起訴主張兩造之被繼承人賴林泉逝世時，其繼承
    人有上訴人、賴蔡蘭、被上訴人乙○○、丙○○等四人，因被上訴人丙○○已
    繼承取得現金新金幣（下同）三百八十萬元，故賴林泉之其他系爭遺產由上訴人
    、賴蔡蘭、被上訴人乙○○等三人繼承，應繼分各為三分之一，賴蔡蘭於訴
    訟程序進行中死亡，由其繼承人即被上訴人乙○○、丙○○承受其訴訟，又賴蔡
    蘭原三分之一之應繼分由上訴人、被上訴人乙○○、丙○○繼承，是上訴人之
    應繼分應為九分之四。上訴人於訴狀送達後，於民國（下同）八十八年五月二十
    四日原審審理中，將原請求確認上訴人就坐落彰化縣員林鎮○○段八一六號土地
    、地目田、面積０．一一九一公頃，被繼承人賴林泉權利範圍之全部土地，暨同
    右鎮○○○段十七份小段三四二之四號土地、面積０．００七七公頃及其地上建
    物即門牌號碼彰化縣員林鎮○○街八四巷二號二層樓房建號一一０四號房屋，被
    繼承人賴林泉權利範圍之全部土地、房屋，均各有三分之一應繼分，擴張為確認
    上訴人就前揭土地、房屋均各有九分之四應繼分，為擴張應受判決事項之聲明，
    核與民事訴訟法第二百五十六條第二款規定相符。
三、次按訴狀送達後，原告不得將原訴變更或追加他訴，但請求之基礎事實同一者，
    不在此限，為民事訴訟法第二百五十五條第一項第二款所明定；此項規定，於第
    二審訴訟程序，亦有適用，同法第四百四十六條第一項，亦定有明文。本件上訴
    人於原審依繼承回復請求權之法律關係，請求（一）確認上訴人就坐落彰化縣員
    林鎮○○段八一六號土地、地目田、面積０．一一九一公頃，被繼承人賴林泉權
    利範圍之全部土地，暨同右鎮○○○段十七份小段三四二之四號土地、面積０．
    ００七七公頃及其地上建物即門牌號碼彰化縣員林鎮○○街八四巷二號二層樓房
    建號一一０四號房屋，被繼承人賴林泉權利範圍之全部土地、房屋，均各有九分
    之四應繼分。（二）被上訴人乙○○、靜香應協同上訴人就第一項遺產應繼分各
    九分之四辦理繼承登記。並依侵權行為所生之損害賠償請求權，求為判決被上訴
    人乙○○應將坐落彰化縣員林鎮○○段一一八九號土地及其地上建物建號五六０
    號房屋權利範圍二分之一登記與上訴人。嗣上訴本院後，於本院準備程序，依民
    法第一千一百四十七條、第一千一百四十八條、第一千一百五十一條及七百六十
    七條，主張侵害共同所有權，求為判決被上訴人於八十一年八月一日以彰化縣員
    林地政事務所員字第一二七四六號收件，八十一年八月十九日登記坐落彰化縣員
    林鎮○○段八一六號土地、地目田、面積○．一一九一公頃，被繼承人賴林泉權
    利範圍之全部土地，暨同右鎮○○○段十七份小段三四二之四號土地、面積０．
    ００七七公頃及其地上建物即門牌號碼彰化縣員林鎮○○街八四巷二號二層樓房
    建號一一０四號房屋，被繼承人賴林泉權利範圍之全部土地、房屋，所為之分割
    繼承登記，應予塗銷。並依民法第七百六十七條規定，求為判決被上訴人乙○○
    於七十三年三月二十三日以彰化縣員林地政事務所員字第二六一五號收件，於七
    十三年三月三十日登記就應落彰化縣員林鎮○○段一一八九號土地及其地建物號
    五六０號房屋權利範圍二分之一登記所為之買賣所權移轉登記，應予塗銷。因其
    先後主張之法律關係即訴訟標的及訴之聲明，均不相同，核均屬訴之變更；然因
    請求之基礎事實同一，揆諸首開說明，上訴人所為訴之變更，應予准許，合先敘
    明。
乙、得心證之理由：
一、聲明：
（一）上訴人上訴之聲明：
（１）原判決廢棄。
（２）被上訴人於八十一年八月一日以彰化縣員林地政事務所員字第一二七四六號收
      件，八十一年八月十九日登記坐落彰化縣員林鎮○○段八一六號土地、地目田
      、面積○．一一九一公頃，被繼承人賴林泉權利範圍之全部土地，暨同右鎮○
      ○○段十七份小段三四二之四號土地、面積０．００七七公頃及其地上建物即
      門牌號碼彰化縣員林鎮○○街八四巷二號二層樓房建號一一０四號房屋，被繼
      承人賴林泉權利範圍之全部土地、房屋，所為之分割繼承登記，應予塗銷。
（３）被上訴人乙○○於七十三年三月二十三日以彰化縣員林地政事務所員字第二六
      一五號收件，於七十三年三月三十日登記就應落彰化縣員林鎮○○段一一八九
      號土地及其地建物號五六０號房屋權利範圍二分之一登記所為之買賣所權移轉
      登記，應予塗銷。
（４）第一、二審訴訟費用由被上訴人負擔。
（二）被上訴人答辯之聲明：
（１）上訴駁回。
（２）第二審訴訟費用由上訴人負擔。
二、本件上訴人主張其為被繼承人賴林泉之長子，賴蔡蘭（已於八十八年三月十六
    日死亡）為賴林泉之妻，被上訴人乙○○為賴林泉之參子，賴林泉於八十一年五
    月十五日逝世，被繼承人賴林泉遺有如上訴聲明第二項所示之不動產，應屬繼承
    人全體公同共有。被上訴人乙○○為圖得不法利益，於八十一年六月二十日夥同
    代書柯垂泉偽造遺產分割契約書，更利用上訴人長年在外經商，未及注意，擅自
    偷取上訴人放置於彰化縣員林鎮○○路五六四號二樓房間抽屜內之印鑑章及印鑑
    證明書，盜蓋於遺產分割契約書及土地、建築改良物登記聲請書表格內，將前揭
    員林鎮○○段八一六號土地登記為賴蔡蘭單獨所有，將前揭員林鎮○○○段十
    七份小段三四二之四號土地及地上建物登記為被上訴人乙○○單獨所有。上開偽
    造之遺產分割契約書，既未經上訴人同意，自屬無效。依民法第一千一百四十七
    條、第一千一百四十八條、第一千一百五十一條及七百六十七條，主張侵害共同
    所有權，求為判決被上訴人應將上揭土地所為之分割繼承登記，予以塗銷。又被
    上訴人乙○○於七十三年二月間，盜取上訴人之印鑑章及印鑑證明書據以偽造買
    賣契約書，將上訴人所有坐落彰化縣員林鎮○○段一一八九號土地及其地上建物
    建號五六０號房屋權利範圍二分之一移轉登記為其所有，並依民法第七百六十七
    條規定，求為判決被上訴人乙○○應將上開土地及房屋所為之所有權移轉登記，
    予以塗銷等語。
三、被上訴人乙○○抗辯：有關遺產之繼承，由兩造之母親賴蔡蘭提議，當時上訴
    人、賴蔡蘭、被上訴人乙○○三人欣然同意，始委任代書柯垂泉書寫辦理遺產
    分割契約書等手續，並由各人前往蓋章，並無偽造遺產分割契約書之情事。關於
    坐落三橋段之土地及建物，被上訴人乙○○與上訴人之間確有買賣給付價金之事
    實，此亦據賴蔡蘭於台灣南投地方法院檢察署八十七年度偵字第一七九五號案
    中證述在卷，並無偽造情事等語。被上訴人丙○○則抗辯：是我母親賴蔡蘭事
    後向我說他們三人（即上訴人、賴蔡蘭、乙○○）都已經同意分割遺產等語。
四、兩造不爭執之事實：
（一）上訴人主張其為被繼承人賴林泉之長子，賴蔡蘭為賴林泉之妻，被上訴人乙
      ○○為賴林泉之參子，賴林泉於八十一年五月十五日逝世，被繼承人賴林泉遺
      有如上訴聲明第二項所示之不動產；被上訴人乙○○依據八十一年六月二十日
      訂立之遺產分割契約書，將坐落彰化縣員林鎮○○段八一六號土地分歸賴蔡
      蘭所有，將坐落員林鎮○○○段十七份小段三四二之四號土地及其地上建物即
      門牌號碼彰化縣員林鎮○○街八四巷二號二層樓房建號一一０四號房屋分歸被
      上訴人乙○○所有，另將被繼承人賴林泉所遺之台灣工礦股份有限公司、台灣
      水泥股份有限公司、台灣農林股份有限公司之股票分歸上訴人取得等情，業據
      其提出戶籍謄本一件、遺產分割契約書影本一件、繼承系統圖表影本一件、土
      地登記簿謄本二件、建築改良物登記簿謄本二件為證，復為被上訴人所不爭執
      。
（二）上訴人對於前揭遺產分割契約書及不動產所有權移轉登記書上，其印章之真正
      不爭執。
五、上訴人主張其並未同意訂立上開遺產分割契約書；亦未同意將所有坐落彰化縣員
    林鎮○○段一一八九號土地及其地上建物建號五六０號房屋權利範圍二分之一移
    轉登記與被上訴人乙○○；上開遺產分割契約書及不動產所有權移轉登記書上，
    其印章係遭被上訴人乙○○所盜蓋云云。是本件爭點為：
（一）系爭遺產分割契約書是否經上訴人同意而有效？
（二）上訴人所有坐落彰化縣員林鎮○○段一一八九號土地及其地上建物建號五六０
      號房屋權利範圍二分之一移轉登記與被上訴人乙○○，是否經上訴人同意？
六、關於系爭遺產分割契約書是否經上訴人同意而有效？經查：
（一）上訴人、賴蔡蘭、被上訴人乙○○於八十一年六月二十日訂立遺產分割契約
      書，就被繼承人賴林泉所遺之遺產協議分割，將坐落彰化縣員林鎮○○段八一
      六號土地分歸賴蔡蘭所有，將坐落員林鎮○○○段十七份小段三四二之四號
      土地及其地上建物即門牌號碼彰化縣員林鎮○○街八四巷二號二層樓房建號一
      一０四號房屋分歸被上訴人乙○○所有，另將被繼承人賴林泉所遺之台灣工礦
      股份有限公司、台灣水泥股份有限公司、台灣農林股份有限公司之股票分歸上
      訴人所有，此有上訴人、賴蔡蘭、被上訴人乙○○蓋章之遺產分割契約書影
      本一件在卷可稽，上訴人對於八十一年五月二十九日向彰化縣大村鄉戶政事務
      所申請印鑑證明之事實，既自認在卷；而該遺產分割契約書係同年六月二十日
      訂立，其上所蓋用之上訴人「甲○○」印文，經核對與上訴人於八十一年五月
      二十九日向彰化縣大村鄉戶政事務所申請印鑑證明所留存之印文相符，此經原
      審向彰化縣大村鄉戶政事務所函調上訴人之印鑑證明申請書影本及向彰化縣員
      林地政事務所函調之遺產分割契約書原本附卷為憑，上訴人對於上開印鑑之真
      正亦不爭執。又該遺產分割契約書係經上訴人、賴蔡蘭、被上訴人乙○○協
      議後，由賴蔡蘭找證人柯垂泉代為書寫，再由上訴人、賴蔡蘭、被上訴人
      乙○○分別親自在遺產分割契約書上蓋章，復經另一繼承人即被上訴人丙○○
      同意；並經證人柯垂泉當庭指認上訴人確實有前往蓋章辦理等情，業經證人柯
      垂泉於原審及本院到庭證述屬實。足認系爭遺產分割契約書確屬真正，並經繼
      承人全體同意而有效。是上訴人主張賴蔡蘭為辦理系爭遺產分割登記，而向
      戶政機關以原印鑑遺失為由，辦理變更印鑑證明並申領印鑑證明，是否由被上
      訴人乙○○代為填載，均不影響系爭遺產分割契約書之效力。上訴人主張上開
      賴蔡蘭之印鑑證明，係被上訴人乙○○偽造賴蔡蘭之簽名所申請，據以認
      定系爭遺產分割契約書係偽造，不僅與上開認定之事實不符，上訴人復未舉證
      以實其說，自不足採。又賴蔡蘭係於七十八年十二月二十一日加入農保，至
      八十三年三月十六日始退保，經勞工保險局函覆本院在卷；而系爭遺產分割契
      約書係八十一年六月二十日訂立，是上訴人主張被上訴人丙○○陳述賴蔡蘭
      說她需要辦理農保，所以農地（即系爭東山段土地）要給她云云，與事實不符
      ，固非無據；然不足以為系爭遺產分割契約書係屬偽造之證明。
（二）按當事人主張有利於己之事實者，就其事實有舉證之責任，民事訴訟法第二百
      七十七條定有明文，又「印章由本人或有權使用人使用為常態，被人盜用為變
      態。證明書上所蓋被上訴人之印章既為真正，倘被上訴人不能舉證證明其係被
      人盜用，依民事訴訟法第三百五十八條規定，該證明書即應推定為真正。」（
      最高法院七十四年度台上字第四六一號民事判決可資參照）。上訴人雖主張係
      被上訴人乙○○利用上訴人長年在外經商，未及注意，擅自偷取上訴人放置於
      彰化縣員林鎮○○路五六四號二樓房間抽屜內之印鑑章及印鑑證明書，盜蓋於
      遺產分割契約書及土地、建築改良物登記聲請書表格內云云；惟上訴人就被上
      訴人乙○○竊取其印鑑章及印鑑證明書並其盜蓋其印鑑章之事實，並未舉證以
      實其說，上訴人此部分之主張自難予採信。
（三）又證人於庭外之陳述，並不足做為採證之依據。上訴人質疑證人柯垂泉到庭證
      述之真實性，並提出其於八十七年十一月十日與柯垂泉談話之電話錄音帶一卷
      及譯文一件為證，惟查依上訴人提出其與柯垂泉之談話譯文，上訴人係單獨陳
      述其並未前往證人柯垂泉處蓋章於遺產分割契約書上，惟證人柯垂泉並無對上
      訴人上開陳述為具體回應，亦即證人柯垂泉在談話中均無明確承認上訴人並未
      前往蓋章；並且表示其一個人處理眾多事務，無法清楚記憶究係何人前來等語
      。證人柯垂泉於本院復證稱：因事隔多年，上訴人突然以電話質問其有關遺產
      分割事宜，伊一時間無法記得那麼多等語。自難僅以上訴人所提之錄音帶及譯
      文，即認證人柯垂泉之證述有何不實情事。又上訴人向台灣彰化地方法院檢察
      署告訴被上訴人乙○○及證人柯垂泉涉犯偽造文書犯行，該署亦以上訴人所提
      上開錄音譯文，不足認定被上訴人乙○○及柯垂泉有何竊盜及偽造文書情事，
      而為不起訴處分，經上訴人聲請再議，亦經台灣高等法院台中分院檢察署駁回
      上訴人之再議而告確定等之情，亦有上開處分書附卷可參。上訴人既無法提出
      其他具體事證證明證人柯垂泉於審理中證述之內容有何不實之情事，其空言臆
      測證人柯垂泉之證詞偏頗不實，自無法採信。
（四）上訴人另主張兩造之被繼承人賴林泉所遺之台灣工礦股份有限公司、台灣水泥
      股份有限公司、台灣農林股份有限公司之股票，目前仍登記為賴林泉所有，上
      訴人並未取得上揭股票；且經其前往台灣工礦公司查詢結果，上開股票於八十
      二年九月二十二日曾被盜領二十五股，足認其不知遺產分割契約情事云云。惟
      系爭遺產分割契約書，既經上訴人同意而訂立，已如上述，則上訴人是否辦理
      變更取得上揭股票之手續，係屬上訴人之權利。又本院先後二次並檢附上訴人
      所提之股東持股狀況查詢單，向台灣工礦股份有限公司查詢兩造被繼承人賴林
      泉之股票在八十一年六月二十日後有無異動？若有異動，其原因為何？領取股
      票之人為何人？等情，經該公司先後於九十年五月八日及同年七月六日檢附股
      東分戶帳查詢單函覆賴林泉所持有之股票股份自八十二年間除資本公積配股外
      ，無任何異動情況等情，亦有上開函文附卷可證。是上訴人聲請再次查詢賴林
      泉上開股東在八十二年間有異動情事，即無必要。是上訴人以上開抗辯推論上
      訴人、賴蔡蘭、被上訴人乙○○並未協議分割遺產情事，即無足採。
（五）綜上所述，上訴人既無法舉證證明前揭遺產分割契約書係由被上訴人等人偽造
      ，是其主張上開遺產分割契約書無效，爰依民法第一千一百四十七條、第一千
      一百四十八條、第一千一百五十一條及七百六十七條，求為判決被上訴人於八
      十一年八月一日以彰化縣員林地政事務所員字第一二七四六號收件，八十一年
      八月十九日登記坐落彰化縣員林鎮○○段八一六號土地、地目田、面積○．一
      一九一公頃，被繼承人賴林泉權利範圍之全部土地，暨同右鎮○○○段十七份
      小段三四二之四號土地、面積０．００七七公頃及其地上建物即門牌號碼彰化
      縣員林鎮○○街八四巷二號二層樓房建號一一０四號房屋，被繼承人賴林泉權
      利範圍之全部土地、房屋，所為之分割繼承登記，應予塗銷，即屬無據。應予
      駁回。
七、關於上訴人所有坐落彰化縣員林鎮○○段一一八九號土地及其地上建物建號五六
    ０號房屋權利範圍二分之一移轉登記與被上訴人乙○○，是否經上訴人同意？經
    查：
（一）上開房地確係經由上訴人同意，以買賣為原因移轉登記與被上訴人等情，此有
      土地及建物登記簿謄本附卷可證。上訴人對於辦理上開不動產移轉登記文件上
      之印鑑證明及印鑑章為真正，亦不爭執。復據兩造之母賴蔡蘭生前於台灣南
      投地方法院檢察署八十七年度偵字第一七九五號上訴人告訴被上訴人乙○○竊
      盜等刑事案件偵查中證述：「（問：民國七十三年二月，員林鎮○○段一一八
      九地號的土地及地上建物門牌號碼員林鎮○○里○○路五六四號）為何移轉登
      記給乙○○？）當初房子是他們父親用他們二兄弟名字買的，後來甲○○的部
      分賣給乙○○，賣得的錢，甲○○拿給他父親，我有在場看到，多少錢，我已
      經忘記了，不是乙○○偷拿甲○○印章去變更登記」等語屬實（見上開偵查卷
      第五十五頁反面），並據本院調取上開偵查卷審閱無訛，且有上開偵訊筆錄附
      卷可參。賴蔡蘭為兩造之母，衡情，其證言自無偏頗之處，應可採信。
（二）上訴人於原審主張坐落彰化縣員林鎮○○段一一八九號土地及其地上建物建號
      五六０號房屋係上訴人之先父賴林泉於六十九年二月間所購置，以上訴人及被
      上訴人乙○○之名義登記為所有人，權利範圍各為二分之一，歷年之地價稅、
      房屋稅均由先父賴林泉繳納。被上訴人乙○○於七十三年二月間，利用上訴人
      長年在外經商之機會，盜取上訴人之印鑑章及印鑑證明書據以偽造買賣契約書
      ，將上訴人所有坐落彰化縣員林鎮○○段一一八九號土地及其地上建物建號五
      六０號房屋權利範圍二分之一移轉登記予被上訴人乙○○所有，上訴人於八十
      七年二月二十五日請領土地、建物謄本時，始知悉上揭不法之情事云云；經原
      審以被上訴人乙○○依據該買賣契約書移轉前揭土地及建物二分之一之所有權
      ，自七十三年二月間起，迄至上訴人於八十八年一月二十二日提起本件訴訟時
      止，已逾侵權行為十年之時效期間，上訴人亦未能舉證有何時效中斷之事由，
      因而駁回上訴人此部分之請求。上訴人上訴後，於本院始改稱：其於八十一年
      初賴林泉去世時，即知悉被上訴人乙○○上開偽造買賣契約情事，被上訴人乙
      ○○於賴林泉出殯當天，並自承願放棄繼承賴林泉遺產，將其應繼分贈與上訴
      人，用以賠償上訴人之損失云云，並聲請傳訊證人即上訴人前配偶徐美齡為證
      。惟查證人徐美齡證述：「甲○○爸爸過世時，我有去參加喪禮。當天晚上在
      育英路五六四號樓下，被上訴人乙○○有講，我公公的遺產都是要全部過戶給
      我大兒子。乙○○突然講這些話時，我、我婆婆、乙○○、甲○○、我小姑都
      有在場。員林三橋段房地乙○○過戶給自己，在我公公過世之前我早就有聽我
      公公說過。喪禮當天乙○○並沒有提到這員林三橋段房地過戶的事」等語，姑
      不論證人與上訴人雖已離婚，惟目前仍同居一處所，為證人所是認，是其證言
      自有偏頗；況其上開證述核與上訴人前開陳述不符。且依證人所述，其於賴林
      泉過世之前，即知系爭三橋段房地過戶與被上訴人情事，則上訴人焉有不知之
      理？又豈會遲至八十八年一月二十二日，始提起本件訴訟。是上訴人抗辯其不
      知系爭三橋段房地過戶與被上訴人乙○○情事，即不足採。
（三）按當事人主張有利於己之事實者，就其事實有舉證之責任，民事訴訟法第二百
      七十七條定有明文，又「印章由本人或有權使用人使用為常態，被人盜用為變
      態。證明書上所蓋被上訴人之印章既為真正，倘被上訴人不能舉證證明其係被
      人盜用，依民事訴訟法第三百五十八條規定，該證明書即應推定為真正。」（
      最高法院七十四年度台上字第四六一號民事判決可資參照）。上訴人雖主張係
      被上訴人乙○○利用上訴人長年在外經商，未及注意，擅自偷取上訴人放置於
      彰化縣員林鎮○○路五六四號二樓房間抽屜內之印鑑章及印鑑證明書，盜蓋於
      據以偽造買賣契約書云云；惟上訴人就被上訴人乙○○竊取其印鑑章及印鑑證
      明書並其盜蓋其印鑑章之事實，並未舉證以實其說，上訴人此部分之主張自難
      予採信。
八、綜上所述，本件上訴人主張系爭遺產分割契約書及三橋段房地之買賣契約係屬偽
    造，均不足採，被上訴人抗辯系爭遺產分割契約書及三橋段房地之買賣契約，均
    經上訴人同意而訂立，自屬可信。從而，上訴人主張被上訴人侵害其因繼承而取
    得之系爭遺產之所有權，依民法第一千一百四十七條、第一千一百四十八條、第
    一千一百五十一條及七百六十七條，求為判決被上訴人於八十一年八月一日以彰
    化縣員林地政事務所員字第一二七四六號收件，八十一年八月十九日登記坐落彰
    化縣員林鎮○○段八一六號土地、地目田、面積○．一一九一公頃，被繼承人賴
    林泉權利範圍之全部土地，暨同右鎮○○○段十七份小段三四二之四號土地、面
    積０．００七七公頃及其地上建物即門牌號碼彰化縣員林鎮○○街八四巷二號二
    層樓房建號一一０四號房屋，被繼承人賴林泉權利範圍之全部土地、房屋，所為
    之分割繼承登記，應予塗銷。並依民法第七百六十七條規定，求為判決被上訴人
    乙○○於七十三年三月二十三日以彰化縣員林地政事務所員字第二六一五號收件
    ，於七十三年三月三十日登記就應落彰化縣員林鎮○○段一一八九號土地及其地
    建物號五六０號房屋權利範圍二分之一登記所為之買賣所權移轉登記，應予塗銷
    ，為無理由，不應准許。應併予駁回。原審為上訴人敗訴之判決，並無不合。上
    訴意旨指摘原判決不當，求予廢棄改判，為無理由，應予駁回。
九、本案事證已臻明確，兩造其餘之攻擊防禦方法，經審酌後，認均與本件之認定及
    判決之結果無礙，故不再一一論述，併此敘明。
十、據上論結，本件上訴為無理由，依民事訴訟法第四百四十九條第一項、第七十八
    條，判決如主文。
中      華      民      國    九十      年      十      月      十六    日
~B1民事第二庭審判長法  官  黃永泉
~B2                法  官  蔡秉宸
~B3                法  官  翁芳靜
右為正本係照原本作成。
不得上訴。
~B                書記官  詹錫朋
中      華      民      國    九十      年      十      月     十七     日
                                                                        Ｙ


司法院資訊處製作；財團法人民間司法改革基金會備份。
